【裁判字號】    95,交訴,106
【裁判日期】    950803
【裁判案由】    公共危險等
【裁判全文】
臺灣臺南地方法院刑事判決             95年度交訴字第106號
公  訴  人  臺灣臺南地方法院檢察署檢察官
被      告  甲○○
                      號
上列被告因公共危險案件，經檢察官提起公訴（95年度偵字第
651號），被告就犯罪事實為有罪之陳述，經本院裁定進行簡式
審判程序，本院判決如下：
    主  文
甲○○駕駛動力交通工具肇事，致人受傷而逃逸，處有期徒刑陸
月，如易科罰金，以以銀元參佰元即新臺幣玖佰元折算壹日。
    事  實
一、甲○○於民國94年10月29日上午6時15分許，駕駛車牌號碼
    V8-3933號自小客車，沿臺南市○○路○段外側快車道，由東
    向西行駛，途經上開路段438號前，本應注意汽車行駛時，
    駕駛人應注意兩車併行之間隔，且依當時之情形，天候晴、
    日間自然光線、柏油路面乾燥無缺陷、無障礙物、視距良好
    ，客觀上並無其不能注意之情事，詎其竟疏未注意保持安全
    之併行之間隔，其自小客車右側車身遂不慎擦撞沿同向在其
    右側行駛，由丁○○所駕駛之MZJ-639號重機車左手把及左
    側車身，致丁○○人車倒地，丁○○當場昏迷並受有受有頭
    部傷害及臉部、左手肘、左膝、右小腿等多處擦傷之傷害（
    甲○○過失傷害部分嗣經丁○○於本院95年6月21日準備程
    序時撤回告訴，此部分另由本院合議庭為公訴不受理之判決
    ）。詎甲○○肇事後僅撥打119報案（未對警留其資料），
    竟未下車查看及對丁○○採取救護措施，反將V8-3933號自
    小客車開到延平市場路邊後，下車從菜市○○道逃離現場，
    恰有駕駛機車上班途中之丙○○目擊車禍發生之情形，見甲○○逃離現場，其為避免後方來車追撞丁○○，遂下車指揮
    交通，丁○○之配偶乙○○嗣據報前來現場，於丁○○經救
    護車送往新樓醫院急救後，甲○○復回到其停車處欲將其車
    開走，被乙○○發現後要其留下等警察處理，然甲○○不予
    理會，仍逕自離開現場，嗣經警循線查獲。
二、案經臺南市警察局第五分局報請臺灣臺南地方法院檢察署檢
    察官偵查起訴。
    理  由
一、本件係經被告甲○○於準備程序當庭表示認罪，而經本院裁
    定以簡式審判程序加以審理，則依據刑事訴訟法第273條之2
    、同法第159條第2項之規定，不適用傳聞法則有關限制證據
    能力之相關規定，合先敘明。
二、上開犯罪事實，業據被告甲○○於本院審理中坦承不諱，核
    與證人丙○○於警詢及檢察官偵查中及證人乙○○於警詢及
    偵、審中證述明確，並有道路交通事故調查報告表（一）、
    （二）、道路交通事故現場圖各1份、被害人丁○○受傷之
    診斷證明書2紙暨警方現場蒐證照片22張附卷可資佐證。事
    證明確，被告之犯行洵堪認定。
三、核被告甲○○所為，係犯刑法第185條之4之交通肇事逃逸罪
    。又按行為後法律有變更者，適用行為時之法律。但行為後
    之法律有利於行為人者，適用最有利於行為人之法律，刑法
    第2條第1項定有明文。又被告於肇事後並未自首，係警察循
    線查明後通知其前往警局詢問製作筆錄業據本院95年7月20
    日審理時查明，臺南市警察局第五分局道路交通事故肇事人
    自首情形紀錄表所記載之情形並不符合自首之要件。審酌被
    告之品行、生活狀況普通、智識程度為國中畢業、被害人丁○○受傷之程度、被告於事後已與被害人丁○○成立民事調
    解，有調解筆錄附卷可稽，以及被告事後坦承犯行、態度尚
    佳等一切情狀，爰量處如主文所示之刑，並諭知易科罰金之
    折算標準，以示懲儆。又刑法於94年2月2日修正公布，並於
    95年7月1日生效施行，舊刑法第41條第1項前段原規定：「
    犯最重本刑為5年以下有期徒刑以下之刑之罪，而受6個月以
    下有期徒刑或拘役之宣告，因身體、教育、職業、家庭之關
    係或其他正當事由，執行顯有困難者，得以1元以上3元以下
    折算1日，易科罰金」。上開易科罰金之折算標準，依修正
    前罰金罰鍰提高標準條例第2條前段之規定（因刑法有關易
    科罰金、易服勞役折算標準已提高，故該條例於95年5 月17
    日以總統華總一義字第09500069791號令修正公布予以刪除
    第2條條文，並自95年7月1日施行），就其原定數額提高為1
    百倍折算1日，依舊刑法第41條易科罰金之折算標準，原應
    以銀元300元折算1日，即以新臺幣900元折算為1日；惟新刑
    法第41條第1項前段已修正為：「犯最重本刑為5年以下之刑
    之罪者，而受6個月以下有期徒刑或拘役之宣告者，得以新
    臺幣1千元、2千元或3千元折算1日，易科罰金」。經依新法
    第2條第1項規定比較修正前後之易科罰金折算標準，以舊法
    最有利於被告，自應適用舊刑法第41條第1項前段規定，附
    此敘明。
據上論斷，應依刑事訴訟法第273條之1第1項、第299條第1項前
段，刑法第185條之4、修正前刑法第41條第1項前段，修正前罰
金罰鍰提高標準條例第2條，現行法規所定貨幣單位折算新台幣
條例第2條，判決如主文。
本案經檢察官戊○○到庭執行職務
中    華    民    國    95    年    8    月     3     日
                  刑事第七庭    法  官  林勝利
以上正本證明與原本無異。
如不服本判決，應於判決送達後10日內，向本院提出上訴狀。
                                書記官  陳金堂
中    華    民    國    95    年    8    月     3     日
附錄本案論罪科刑法條全文：
中華民國刑法第185條之4
（肇事遺棄罪）
駕駛動力交通工具肇事，致人死傷而逃逸者，處6月以上5年以下
有期徒刑。


司法院資訊處製作；財團法人民間司法改革基金會備份。
